# 现金流量表的填制,陈版

提问人：呼叫帮助 时间：2010-02-27 15:33:26
企业之间与商品或劳务交易无关的往来款(如相互之间拆借资金，这些借款并没有通过银行签订委托贷款合同，不支付利息)产生的现金流量如何列报? 资金拆借方企业将其放在支付的其他与经营活动有关的现金,还是放在支付其他与投资活动有关的现金，还是放在支付的其他与筹资活动有关的现金，到底哪个最合理? 资金收取方企业将其放在收到的其他与经营活动有关的现金, 还是放在收到其他与投资活动有关的现金，还是放在收到的其他与筹资活动有关的现金，到底哪个最合理? 企业之间与商品或劳务交易无关的往来款(如相互之间拆借资金，这些借款并没有通过银行签订委托贷款合同，支付利息)产生的现金流量如何列报? 资金拆借方企业将其放在支付其他与投资活动有关的现金，还是放在支付的其他与筹资活动有关的现金，到底哪个最合理? 资金收取方企业将其放在收到其他与投资活动有关的现金，还是放在收到的其他与筹资活动有关的现金，到底哪个最合理? 会计企业准则及相关解释中未对此作出明确规定.陈版意见如何?

回答人：chenyiwei
回复 楼主 呼叫帮助 的帖子这种业务本身是不合规的，因此会计准则并不会对此作出规定。 实务中多种做法均有。从概念上说，如果以获取利息收入为目的，则拆出一方似乎作为投资活动现金流较为合适；如果不赚取利息的，则可以作为经营活动。拆入一方似乎作为筹资活动相关现金流量较为合适。